臺灣臺南地方法院刑事判決　　　　　　 96年度簡上字第198號
上　訴　人　丙○○
即　被　告
上列上訴人即被告因竊盜案件，不服本院96年度簡字第1074號中
華民國96年3月30日第一審簡易判決（聲請簡易判決處刑案號：9
6年度偵字第2996號），提起上訴，本院管轄之第二審合議庭判
決如下：
    主  文
原判決撤銷。
丙○○共同犯竊盜罪，累犯，處有期徒刑伍月，如易科罰金，以
新臺幣壹仟元折算壹日。減為有期徒刑貳月又拾伍日，如易科罰
金，以新臺幣壹仟元折算壹日。
    事  實
一、丙○○前因施用毒品案件，經本院判處有期徒刑一年確定，
    於民國九十四年十二月二十七日執行完畢，詎猶不知悔改，
    夥同甲○○（未據檢察官提起公訴），共同基於竊盜之犯意
    聯絡，於九十六年一月二十日十二時許，由甲○○騎丙○○
    所有之VIV－190機車後搭載丙○○欲前往臺南市東門城，行
    經臺南市○○區○○街一百十一號時，見該屋正在裝潢，工
    人午休未關門，認有機可乘，即由甲○○在門外把風，丙○○進入屋內，下手竊得裝潢師傅戊○○所有之電鋸二支及氣
    槍一支，正準備離去之際，適屋主乙○○返家，發覺有異，
    經上前詢問，丙○○二人始將竊得物品交還乙○○，並離開
    現場。嗣於同日十三時二十分許，員警依循乙○○提供之車
    號，查獲丙○○，因而獲悉上情
二、案經臺南市警察局第二分局報告臺灣臺南地方法院檢察署檢
    察官偵查後聲請簡易判決處刑。
    理  由
一、訊據被告丙○○固坦承於上開時間，由甲○○騎乘VIV－190
    機車搭載前往上開地點，惟矢口否認有竊盜犯行，辯稱：我
    是被誣賴的，我本身有中風，事發當天我在公園，甲○○跟
    我借機車，說要去東門城找他哥哥，他哥哥在開洗車廠，我
    本來不願意借他，他說他騎車載我去，之後我再自己回來，
    接著他就騎機車載我到靠近東門城那裡，他就走下車，但都
    沒有說他要去哪裡，我也不知道他去哪裡，我就在車上等他
    ，後來就聽到有人喊說你拿我工具，甲○○就說要把工具還
    他，事情經過就是這樣云云。經查：
  (一)被告與甲○○共同竊盜之犯罪事實，業據證人乙○○到庭證
    述：「（請描述當天情形？）當天我剛好去巡工地，當時是
    中午，我們僱請之工人中午十二點會外出用餐，當時我剛好
    開車到店門口，看到有一個人從我店裡面拿著工具出來，另
    外一個人騎著機車在外面等，我看見時，他們就騎走，騎了
    差不多十公尺後，我想說這不是我僱請之工人，我就大聲喊
    他們請他們停住，結果他們真的停住還騎機車回來，其中一
    個人就把工具交給我說既然被我抓到就把工具還給我，後來
    他們就離開現場，後來旁邊有一個目擊證人有看到他們車牌
    ，就把車牌號碼抄下來，並問我他們是不是要偷竊，我回答
    是，他就把車牌號碼交給我，我有了車牌號碼後，就向當地
    轄區員警報案」、「（你當時在偵訊中是否有確認被告丙○○就是進去店內竊取工具的人？）沒錯」、「（當時另外一
    個人是騎機車？）是的」、「（你之前是否有看到被告丙○○有從店內拿東西出來？）我親眼看到」、「（如何認定是
    被告丙○○是行竊者，而不是另外一個人？）我看到把工具
    拿出來的人，跟後來把工具交給我的人，實際上我有跟他照
    面，所以我很清楚是不同人，事後員警又把被告找來，我可
    以確定是被告下手去拿工具的」、「（員警把被告帶來時，
    距離案發已經多久？）不到一個小時就把被告找來了」、「
    （被告在警局有無跟你交談過？）被告在警局比較激動，他
    說不認識我，為何我要指認他，另外還說他沒有做這件事情
    ，叫我要看清楚」等語明確。
  (二)被告雖否認犯行，並辯稱：我中風不可能行竊云云。惟經本
    院當庭勘驗被告行走之狀態，被告自法庭外走入庭內時，無
　　需工具輔助，步履雖比一般人緩慢，然尚能正常行走，有勘
    驗筆錄在卷可稽。另被告雖又辯稱，甲○○下手竊盜時，我
    不知情云云，而甲○○到庭亦證述：當日是看到空氣槍等工
    具放在門外，以為是沒有人的，因此隨手就拿起放在機車籃
    子裡，後來發現有人叫我，所以我才將工具拿過去還給那人
    云云。惟由甲○○另證述：我是騎車經過該處，看到工具放
    在店外，就將機車停放在該間店外面馬路邊，再下車走過去
    拿，我拿時丙○○有看到，他坐在機車上都沒下來等情，與
    被告辯稱：甲○○走下車都沒有說要去哪裡，我也不知道他
    去哪裡，我就在車上等他，後來就聽到有人喊說你拿我的工
    具等情，互不相符。證人甲○○就事發過程，所述與被告竟
    有如此大差異，顯見本案是否如甲○○所述，是由其下手拿
    取戊○○所有之電鋸及氣槍等物，允非無疑。從而，甲○○
    之證詞尚無法為被告有利之認定。
  (三)此外，復有贓物認領保管單一紙、查獲失竊贓物照片二張可
    資參佐，事證明確，被告犯行洵堪認定。
二、核被告所為，係犯刑法第三百二十條第一項普通竊盜罪。被
    告與甲○○就上開犯行，有犯意聯絡，及行為分擔，皆為共
    同正犯。被告前因施用毒品案件，經本院判處有期徒刑一年
    確定，於九十四年十二月二十七日執行完畢，有卷附被告全
    國前案紀錄表可按，其受有期徒刑之執行完畢，五年內故意
    再犯有期徒刑以上之罪，為累犯，依法加重其刑。原審以被
    告事證明確，並審酌被告四肢健全，不思憑己力賺取所需，
    為貪圖不法利益，竊取他人物品，無視他人所有權，惡性非
    輕，兼衡其犯罪手段尚屬平和，所竊物品價值非鉅，且於竊
    盜得手被發覺後，旋即返還所竊物品，致未生其他損害，暨
    被告與共犯參與本件犯行之程度，以及犯後矢口否認犯行，
    態度不佳等一切情狀，依刑事訴訟法第四百四十九條第一項
    前段、第四百五十四條第二項，刑法第二十八條、第三百二
    十條第一項、第四十一條第一項前段、第四十七條第一項，
    刑法施行法第一之一條，判處被告有期徒刑五月，並諭知易
    科罰金之折算標準，認事用法均無違誤，量刑亦稱妥適。被
    告上訴否認犯行，為無理由。惟原判決宣示後，中華民國九
    十六年罪犯減刑條例業經總統於九十六年七月四日公布，並
    自九十六年七月十六日施行，而依該條例第三條規定，被告
    所犯之罪及所受宣告刑並無不能減刑之情形，原審未及引用
    該條例規定予以減刑，洵有違誤，應由本院撤銷原判決並改
    判之。
三、爰審酌被告為貪圖小利，隨意竊取他人之物，犯後又矢口否
    認犯行，未見悔意，及被告所竊之物，並非十分貴重，且已
    發還被害人，被害人所受損害不大等一切情狀，量處如主所
    示之刑，並諭知易科罰金之折算標準。末查，被告犯罪時間
    在九十六年四月二十四前，且無九十六年罪犯減刑條例所規
    定不得減刑之情形，應依同條例第二條第一項第三款規定，
    減其刑期二分之一，並諭知易科罰金之折算標準。
據上論斷，應依刑事訴訟法第四百五十五條之一第一項、第三項
、第三百六十九條第一項前段、第三百六十四條，刑法第二十八
條、第三百二十條第一項、第四十一條第一項前段、第四十七條
第一項，刑法施行法第一之一條，九十六年罪犯減刑條例第二條
第一項、第七條、第九條，判決如主文。
本案經檢察官丁○○到庭執行職務
中　　華　　民　　國　　96　　年　　11　　月　　30　　日
  　　　　刑事第三庭    審判長法　官  鄧希賢
                              法  官  張銘晃
                              法  官  包梅真
以上正本證明與原本無異。
不得上訴。
　　　　　　　　　　　　　　　書記官  李淑秋
中　　華　　民　　國　　96　　年　　12　　月　　3 　　日
附錄本案論罪科刑法條全文
中華民國刑法第320條：
（普通竊盜罪、竊佔罪）
意圖為自己或第三人不法之所有，而竊取他人之動產者，為竊盜
罪，處5年以下有期徒刑、拘役或5百元以下罰金。
意圖為自己或第三人不法之利益，而竊佔他人之不動產者，依前
項之規定處斷。
前2項之未遂犯罰之。
